【裁判字號】    92,簡上,201
【裁判日期】    920728
【裁判案由】    傷害等
【裁判全文】
臺灣高雄地方法院刑事判決                        九十二年度簡上字第二一號
    上  訴  人  臺灣高雄地方法院檢察署檢察官
    被      告  甲○○
                乙○○
右上訴人因被告等犯傷害案件，不服本院高雄簡易庭中華民國九十二年三月三十一日
九十二年度簡字第四九八號第一審刑事簡易判決（聲請簡易判決處刑案號：九十一年
度偵字第二六二二七號），提起上訴，本院管轄之第二審合議庭判決如左：
    主  文
原判決撤銷。
甲○○、乙○○共同傷害人之身體，各處有期徒刑肆月，如易科罰金，均以參佰元折
算壹日。
    事  實
一、甲○○為乙○○之弟，甲○○與鍾惠美為夫妻關係。緣鍾惠美擔任小港機場外之
    假客人，如支付新台幣十元，計程車司機可載鍾惠美進入機場內並因之順利接載
    客人，丙○○係以駕駛計程車載運客人為業，並因此認識鍾惠美。甲○○因懷疑
    鍾惠美在外與他人通姦，經甲○○之逼問，鍾惠美即主動坦承係與丙○○通姦（
    鍾惠美涉犯妨害家庭案件，業經本院以九十二年易字第八六八號判決公訴不受理
    ，另丙○○所涉犯妨害家庭罪部分，業經本院以九十二年易字第四二九號判決無
    罪），並寫下悔過書，甲○○震怒即聯絡胞兄乙○○，將鍾惠美與丙○○通姦之
    事告知乙○○，二人即共同商議決定欲找丙○○算帳，而共同基於傷害之犯意聯
    絡，並要求不知情之鍾惠美聯絡約出丙○○，鍾惠美即於民國九十一年六月七日
    二十許約出丙○○，雙方約在高雄市○○區○○路中山國小對面之「全家便利超
    商」前，丙○○即駕駛車號ＹＸ—八六九號計程車前往，並坐在車內等待，於是
    日二十一時三十分許，甲○○、乙○○二人到達後見前開車號自小客車停在全家
    便利商店前，由甲○○打開右前坐車門查看營利事業登記證，確實為丙○○，乙○○則打開左前座車門要求丙○○下車，丙○○見狀即拒絕下車，甲○○、乙○○二人即將丙○○拖下該車後，即徒手握拳毆打丙○○之臉部、身體、四肢等處
    ，且在追打過程中至丙○○重心不穩跌倒，嗣經附近民眾報警，甲○○、乙○○
    始停手。丙○○因之受有下唇撕裂傷（約二公分）、右手肘及左下肢多處擦傷、
    左胸第九肋骨骨折、左側膝蓋挫傷合併髕骨骨折牙齒右側下方側門齒脫落一顆、
    左下門齒、犬齒鬆動等傷害。
二、案經丙○○訴請臺灣高雄地方法院檢察署檢察官偵查後聲請簡易判決處刑。
    理  由
一、前開犯罪事實，業據被告甲○○、乙○○二人於警、偵訊、原審及本院調查中均
    坦承：於前開時間、地點，因認告訴人與被告甲○○之妻有通姦情形，而叫鍾惠
    美約出告訴人後，共同毆打告訴人，致告訴人受傷乙節無訛，核與告訴人所指述
    之情節大致符合，復有證人即到場處理員警杜金忠、陳永豐證述明確，證人杜金
    忠證稱：伊當天執行巡邏勤務，接獲一一０勤務中心通報後到現場的，伊有看到
    告訴人蹲在超商前，嘴角流血，被告甲○○還抓著告訴人的手說告訴人誘拐其妻
    ，並未看到被告甲○○手中持任何木棍或鐵棒之物，僅拿一支長形的黑色手電筒
    ，之後伊將該案交予備勤人員處理等語；證人陳永豐亦稱：當天伊執行巡邏勤務
    ，伊與杜金忠二人到場，伊到場時，看到告訴人被二、三個人抓住，在說什麼與
    別人老婆約會的事，但並未看到任何凶器，也沒注意告訴人之計程車有何處受損
    ，並看到告訴人嘴唇流血，牙齒也被打掉，其他傷勢則不清楚，之後伊帶告訴人
    去婦幼醫院就醫，由杜金忠留在現場處理等情甚明（見原審第三十頁至第三十二
    頁訊問筆錄，及本院九十二年六月二十四日訊問筆錄），另有被告鍾惠美陳述甚
    明。又告訴人受有如事實欄所示之下唇撕裂傷（約二公分）、右手肘及左下肢多
    處擦傷、左胸第九肋骨骨折、左側膝蓋挫傷合併髕骨骨折牙齒右側下方側門齒脫
    落一顆、左下門齒、犬齒鬆動等傷害，則有高雄市立聯合醫院診斷證明書，及高
    雄市立小港醫院甲種診斷證明書各一紙均在卷可稽。此外，並有高雄市政府警察
    局鼓山分局編號０四六號之受理各類案件紀錄表一紙在卷可按。
二、綜上說明，被告二人前開自白部分，核與事證相符，堪以採信，本件事證明確，
    被告二人之犯行均堪認定。
三、核被告甲○○、乙○○二人所為，均係犯刑法第二百七十七條第一項之傷害罪。
    被告二人，共同出手毆打告訴人，具有犯意聯絡及行為分擔，為共同正犯。原審
    以被告犯行明確，加以論罪科刑，固非無見，惟查，告訴人遭被告二人毆打後，
    除受有下唇撕裂傷、右手肘、左下肢多處擦傷、左胸、左膝挫傷、左膝合併髕骨
    骨折及下排門齒脫落一顆等傷害外，尚有左第九肋骨骨折、左下側門齒、犬齒鬆
    動之傷害，對於告訴人心理與生理傷害之程度，及生活上亦徒增不便，原判決未
    審酌於此，自有可議之處，檢察官上訴意旨以量刑過輕執以指摘原判決不當，為
    有理由，自應由本院將原判決撤銷改判。爰審酌被告甲○○並無前科，被告乙○○前有傷害、恐嚇等前科（不構成累犯），有臺灣高等法院被告全國前案紀錄表
    二份在卷可佐，被告乙○○之素行不良，被告二人僅因懷疑被告乙○○之妻鍾惠
    美與被告有通姦之情，應尋求正當法律程序依法告訴，動輒以暴力洩憤之動機、
    目的，被告二人均徒手毆打告訴人之手段、所造成告訴人前開傷勢甚重，對於告
    訴人所造成傷害之程度與損失，及所造成生活之不便、且事後迄今已逾一年餘，
    均未思取得告訴人原諒，積極達成和解，賠償告訴人之損害，及犯罪後在庭之態
    度等一切情狀，量處如主文第二項所示之刑，並諭知易科罰金之折算標準。
四、被告二人經合法傳喚，均無正當理由不到庭，爰不待其陳述逕行判決。
據上論斷，應依刑事訴訟法第四百五十五條之一第三項、第三百七十一條、第三百六
十九條第一項前段、第三百六十四條、第二百九十九條第一項前段，刑法第二十八條
、第二百七十七條第一項、第四十一條第一項，罰金罰鍰提高標準條例第一條前段、
第二條，判決如主文。
本案經檢察官洪期榮到庭執行職務。
中      華      民      國    九十二    年      七      月    二十八    日
                              臺灣高雄地方法院刑事第三庭
                                  審判長  法  官 黃仁松
                                          法  官 楊宗翰
                                          法  官 程克琳
右正本證明與原本無異。
不得上訴。
                                          書記官  梁瑜玲
中      華      民      國    九十二    年      七      月    二十八    日
【附錄本判決論罪科刑法條】
刑法第二百七十七條第一項：
傷害人之身體或健康者，處三年以下有期徒刑、拘役或一千元以下罰金。


司法院資訊處製作；財團法人民間司法改革基金會備份。
